【裁判字號】    89,訴緝,39
【裁判日期】    890814
【裁判案由】    偽造文書等
【裁判全文】
臺灣桃園地方法院刑事判決                          八十九年度訴緝字第三九號
    公  訴  人  臺灣桃園地方法院檢察署檢察官
    被      告  乙○○
右列被告因偽造文書等案件，經檢察官提起公訴（八十八年度偵字第三七五五號）及
移送併辦（八十九年度偵字第一四三號、第二三一０號、第四六０一號），本院判決
如左：
    主  文
乙○○連續行使偽造私文書，足以生損害於他人，處有期徒刑壹年。
偽造之「甲○○○」印章共枚、「丙○○」印章共貳枚，及偽造於附條件買賣契約
書上之「甲○○○」、「丙○○」署押、印文各貳枚、偽造於動產擔保交易附條件買
賣設定登記申請書上之「甲○○○」署押、印文各壹枚、及偽造於美商花旗銀行貸款
申請書連帶保證人欄內之「甲○○○」之印文共枚、「丙○○」印文共貳枚，均沒
收之。
    事  實
一、乙○○明知未獲其母甲○○○、其妹丙○○授權，竟基於行使偽造文書及意圖為
    自己不法所有之概括犯意，擅自偽造甲○○○及丙○○之印章各一枚，先於民國
    八十七年二月十三日，在桃園縣龜山鄉○○路○段七六六號福灣企業股份有限公
    司之交車經銷商萬達汽車股份有限公司（下稱萬達公司）龜山所，向該公司營業
    人員謊稱已徵得甲○○○、丙○○之同意，而以甲○○○名義向該公司購買自小
    客車，並以丙○○為連帶保證人，且為取信於該公司營業員簡正吉，乃於附條件
    買賣契約書及動產擔保交易附條件買賣設定登記申請書上，偽造甲○○○及丙○○之署押、印文後，持以交付給該公司營業員簡正吉，致簡正吉陷於錯誤，而於
    同年月十七日為萬達汽車股份有限公司與之簽訂附條件分期付款買賣契約，並代
    為向桃園監理站辦理動產擔保交易附條件買賣設定登記及辦理車籍過戶手續，致
    使不知情之桃園監理站承辦人員亦將前開不實事項登載於職務上所掌之文書上，
    足以生損害於甲○○○、丙○○及監理機關對於動產擔保設定、車籍登記資料管
    理之正確性，並使簡正吉亦於上開手續均已完備後，將車牌號碼Ｖ六－九七九三
    號福特牌ＣＤＷ１６２－５Ｆ自小客車交付給予乙○○使用，嗣因自八十七年十
    月十六日起，乙○○即未有繳交應付之車款，經福灣企業股份有限公司以甲○○○涉嫌違反動產擔保交易法訴請臺灣桃園地方法院檢察署偵辦後，始查知上情；
    而乙○○復於八十七年六月二日，又以上開相同之手法，向美商花旗銀行申請信
    用貸款新臺幣十四萬元，仍未有經過甲○○○、丙○○之同意，再擅自偽造甲○○○之印章二枚及丙○○之印章一枚，並使不知情之該銀行承辦人員蓋用，而偽
    造甲○○○、丙○○之印文於美商花旗銀行貸款申請書之連帶保證人欄內，並持
    以向美商花旗銀行申請辦理上開信用貸款，亦足生損害於甲○○○、丙○○及美
    商花旗銀行，嗣因乙○○於屆期未有清償上開款項，經美商花旗銀行轉向丙○○
    催收款項，始獲悉上情。
二、案經臺灣桃園地方法院檢察署檢察官自動檢舉及丙○○訴請臺灣桃園地方法院檢
    察署檢察官偵查起訴。
    理  由
一、右揭事實，均業據被告乙○○坦承不諱，並經告訴人丙○○及證人甲○○○、簡
    正吉亦於檢察官偵查中證述綦詳，此外，復有附條件買賣契約書、動產擔保交易
    附條件買賣設定登記申請書、美商花旗銀行貸款申請書及催收通知書影本各乙份
    在卷足憑，事證甚為明確，被告右揭犯行洵堪認定，應予依法論科。
二、核被告乙○○右揭所為，係犯刑法第二百十四條使公務員登載不實事項於公文書
    罪、第二百十六條行使第二百十條偽造私文書罪、及同法第三百三十九條第一項
    之詐欺取財罪。至被告乙○○偽造被害人甲○○○、丙○○之印章、署押、印文
    及其偽造私文書之低度行為，均業已分別為其偽造私文書及其後行使偽造私文書
    之高度行為所吸收，均不另予論罪。又被告乙○○先後二次分別向萬達汽車股份
    有限公司營業人員及美商花旗銀行承辦人員，行使偽造私文書、及詐欺取財犯行
    ，時間緊接，觸犯構成要件相同之罪名，顯係基於概括犯意為之，均應依刑法第
    五十六條連續犯之規定，以一罪論擬，並加重其刑。而被告上開所犯之使公務員
    登載不實事項於公文書罪、連續行使偽造私文書罪、連續詐欺取財罪，三罪之間
    ，核有方法、結果之牽連關係，應依刑法第五十五條牽連犯之規定，從一重之行
    使偽造私文書罪處斷。至被告於八十七年六月二日，未有經過甲○○○、丙○○
    之同意，即擅自偽造甲○○○、丙○○之印文於美商花旗銀行貸款申請書之連帶
    保證人欄內，並持以向美商花旗銀行申請辦理上開信用貸款等事實，公訴人於本
    件起訴書中雖未有載明論及，惟因查核此部分與被告之本件業經公訴人已起訴右
    揭之罪部分，有連續犯及牽連犯之裁判上一罪關係，為起訴效力所及，本院自應
    併予審酌，附此敘明。爰審酌被告犯罪後態度，並另參其犯罪動機、手段、目的
    、品性、素行與因其犯罪所造成之危害程度等一切情狀，量處如主文所示之刑，
    以資懲儆。至被告所偽造之「甲○○○」印章共三枚、「丙○○」印章共二枚，
    雖未扣案，惟亦不能證明業已滅失，爰仍應依刑法第二百十九條之規定，併宣告
    沒收之；另被告所偽造於附條件買賣契約書上之「甲○○○」、「丙○○」署押
    、印文各二枚、與偽造於動產擔保交易附條件買賣設定登記申請書上之「甲○○○」署押、印文各一枚、及偽造於美商花旗銀行貸款申請書之「甲○○○」印文
    共三枚、「丙○○」印文共二枚，爰應依刑法第二百十九條之規定，均併宣告沒
    收之。
三、據上論斷，應依刑事訴訟法第二百九十九條第一項前段，刑法第二百十四條、第
    五十六條、第二百十六條、第二百十條、第三百三十九條第一項、第五十五條、
    第二百十九條，罰金罰鍰提高標準條例第一條前段，判決如主文。
本案經檢察官魏雯祈到庭執行職務。
中華      民      國    八十九    年      八      月      三      日
                              臺灣桃園地方法院刑事第一庭
                                  法  官 呂 仲 玉
右正本證明與原本無異。
如不服本判決，應於判決送達後十日內向本院提出上訴狀( 應附繕本 )，上訴於
臺灣高等法院。
                                    書記官   劉文松
中        華        民        國   八十九   年   八   月    十四    日
刑法第二百十條
偽造、變造私文書，足以生損害於公眾或他人者，處五年以下有期徒刑。
刑法第二百十六條
行使第二百十條至第二百十五條之文書者，依偽造、變造文書或登載不實事項或使登
載不實事項之規定處斷。
刑法第三百三十九條：
意圖為自己或第三人不法之所有，以詐術使人將本人或第三人之物交付者，處五年以
下有期徒刑、拘役或科或併科一千元（已提高十倍為一萬元）以下罰金。


司法院資訊處製作；財團法人民間司法改革基金會備份。
